【裁判字號】    89,訴,1938
【裁判日期】    891207
【裁判案由】    侵權行為損害賠償
【裁判全文】
臺灣板橋地方法院民事判決  八十九年度訴字第一九三八號
    原      告  理銘科技股份有限公司
    原      告  理銘科技股份有限公司
    法定代理人  乙○○
    訴訟代理人  甲○○
    被      告  丙○○
                                      （現於台北監獄執行中）
右當事人間請求侵權行為損害賠償事件，本院判決如左：
    主      文
被告應給付原告新台幣壹佰零伍萬玖仟貳佰元及自民國八十九年七月六日起至清償日
止，按週年利率百分之五計算之利息。
訴訟費用由被告負擔。
本判決得假執行。
    事      實
一、原告方面：
  （一）聲明：如主文第一項所示。
  （二）陳述：
        １、按「因犯罪而受損害之人，於刑事訴訟程序得附帶提起民事訴訟，對於
            被告及依民法負賠償責任之人，請求回復其損害。」、「因故意或過失
            ，不法侵害他人之權利者，負損害賠償責任。故意以背於善良風俗之方
            法，加損害於他人者亦同。」，為刑事訴訟法第四百八十七條第一項及
            民法第一百八十四條所明定。
        ２、被告於民國八十八年五月間，向原告營業部職員甲○○詐稱欲買ＣＤ－
            Ｒ空白片計三萬片，金額合計新台幣（下同）一百十萬元，並約甲○○
            於同年五月十九日下午二時，將貨品送往中和烘爐地附近，稱將於點交
            貨品後付款云云，詎甲○○屆期隨原告委請之貨運公司貨車，載送貨品
            至約定地點之一家洗衣店前，被告竟藉詞先後將司機及甲○○騙下車，
            將貨車連同貨品強行載走，雖經警方嗣後緝捕被告追回部分貨品，惟追
            回之ＣＤ－Ｒ片計二千二百片中，有五百片因經被告燒錄使用，無法再
            行出售，僅餘一千七百片尚可使用，其他二萬七千八百片則去向不明，
            無法追回，共遭受損失合計一百零五萬九千二百元，爰依前開規定，提
            起本件刑事附帶民事訴訟，請求被告賠償因其故意侵權行為造成之損失
            。
  （三）證據：提出送貨單影本、損失明細表各一份為證。
二、被告方面：
  （一）聲明：同意原告之請求。
  （二）陳述：對原告主張之原因事實，被告亦無意見。
    理      由
一、按「當事人於言詞辯論時為訴訟標的之捨棄或認諾者，應本於其捨棄或認諾為該
    當事人敗訴之判決。」，民事訴訟法第三百八十四條定有明文。
二、本件原告主張被告於八十八年五月間，向原告詐稱欲購買ＣＤ－Ｒ空白片三萬片
    ，經原告營業部職員甲○○於同年五月十九日下午二時許，將貨品送往交貨地點
    ，被告竟藉詞先後將司機及甲○○騙下車，將貨車連同貨品強行載走，雖經警方
    嗣後追回部分貨品，惟統計追回但已無法使用之ＣＤ－Ｒ片及未追回之ＣＤ－Ｒ
    片，原告遭受損失共計一百零五萬九千二百元，故依法請求被告應給付原告如前
    開損失之賠償金額，及自起訴狀繕本送達被告之翌日起至清償日止按週年利率百
    分之五計算之利息等情，業據原告提出送貨單影本、損失明細表各一份為證，並
    有台灣板橋地方法院檢察署八十八年度偵字第二五四八七號偵查卷宗、本院八十
    九年度訴字第三○四號刑事卷宗影本及刑事判決各一卷在卷可稽，而被告復於八
    十九年十一月二十三日言詞辯論期日，就原告上開請求為同意原告請求之認諾，
    有言詞辯論筆錄一紙附卷足憑，從而本件原告依民法第一百八十四條第一項侵權
    行為之規定，請求被告賠償前開損失，依首揭民事訴訟法第三百八十四條之規定
    ，自應為被告敗訴之判決，是認原告請求被告應給付原告一百零五萬九千二百元
    及自八十九年七月六日起（此有被告簽收該起訴狀繕本之附記日期在卷足憑）至
    清償日止按週年利率百分之五計算之利息為有理由，應予准許。
三、本件係本於被告認諾所為原告勝訴之判決，應依職權宣告假執行。
四、據上論結，本件原告之訴為有理由，依民事訴訟法第三百八十四條、第七十八條
    、第三百八十九條第一項第一款，判決如主文。
中      華      民      國    八十九    年     十二     月      七      日
                                臺灣板橋地方法院民事第一庭
~B法      官  許  瑞  東
右正本證明與原本無異。
如不服本判決，應於判決送達後廿日內，向本院提出上訴狀。
中      華      民      國    八十九    年     十二     月      七      日
~B法院書記官  許  慧  禎


司法院資訊處製作；財團法人民間司法改革基金會備份。
